臺灣臺南地方法院民事裁定
111年度家全字第10號
聲  請  人  蕭怡玲


相  對  人  許從民
上列當事人間離婚等事件，聲請人聲請假扣押，本院裁定如下：
    主  文
聲請駁回。
聲請程序費用由聲請人負擔。
    理  由
一、本件聲請意旨略以：
（一）聲請人與相對人於民國77年6月18日結婚迄今，育有兩子
      均已成年。惟被告於87年起即藉詞工作地點（臺灣塑膠工
      業股份有限公司林園廠區）遙遠，逕自離家自行居住，業
      與原告實際分居已達23年以上。聲請人爰向鈞院聲請裁判
      離婚。
（二）兩造婚後未約定夫妻財產制，固以法定財產制為夫妻財產
      制，又聲請人已向鈞院聲請裁判離婚。爰依民法第1030條
      之1第1項前段規定，聲請人向相對人一部請求新臺幣（下
      同）150萬元剩餘財產分配。
（三）又聲請人因相對人擅自離家居住，對於兩名稚子照護養育
      不加理睬，獨自含辛茹苦養育兩名稚子成年，對於婚姻、
      家庭生活盡力付出，使之圓滿。然相對人對於聲請人對於
      婚姻、家庭盡心盡力付出視若無物，長期冷漠以對，聲請
      人身心倶疲，精神幾近崩潰，不得不前往身心就診、諮商
      。聲請人爰向相對人請求50萬元離婚損害。
（四）相對人藉詞工作之故，逕自離家居住，實際與聲請人分居
      至少20年以上。於111年3月31日在台塑林園廠區昏迷送醫
      ，始由聲請人暫時接回慶中街138號5樓照護。惟相對人病
      勢回復後，仍對聲請人冷漠以對，連次子許博皓為相對人
      與台塑公司勞資調處（許博皓為相對人爭取得459萬元退
      休金，台塑於111年8月5日前給付現金支票，將於111年8
      月1日領取現金支票）來往奔波之必要支出亦不加理睬。
      相對人對於聲請人剩餘財產分配之請求自更無履行，甚有
      隨即兌現上開支票領出現金製作斷點隱匿財產之可能。
（五）此外，離婚訴訟程序冗長，屢屢出現有資力之一方藉此訴
      訟程序過程脫產，造成縱使聲請人取得勝訴判決，亦不可
      能實現判決主文内容，猶如廢紙一張。
（六）相對人既然與聲請人長期分居，不曾履行兩造子女養護義
      務；對於次子許博皓為其勞資調處奔波之必要支出請求不
      加理睬等情事，在在顯示相對人不可能履行聲請人剩餘夫
      妻財產之請求，聲請人業已向鈞院提出裁判離婚之聲請，
      相對人一旦收受離婚訴訟起訴狀繕本，相對人勢必隨即有
      處分責任財產之行為，有高度隱匿財產之疑慮，日後將有
      不能或甚難執行之強烈可能。
（七）綜上，聲請人已提起裁判離婚訴訟，並向相對人請求夫妻
      剩餘財產分配及離婚損害，相對人既已有上述長期分居未
      履行扶養義務、對於次子許博皓為相對人處理勞資調處支
      出之必要費用不願給付，且離婚訴訟程序冗長，相對人有
      足夠時間進行隱匿財產等情事，聲請人提出上揭諸項證據
      以為佐證；如認釋明仍有不足，聲請人願為相對人提供擔
      保。
（八）爰依民事訴訟法第523條第1項之規定，聲請人願提供擔保
      ，請求裁定就相對人所有財產200萬元之範圍內予以假扣
      押等語。
二、按家事訴訟事件，除本法別有規定者外，準用民事訴訟法之
    規定；家事訴訟事件，得準用民事訴訟法保全程序之規定，
    為假扣押、假處分之聲請，家事事件法第51條、家事事件審
    理細則第71條分別定有明文。又按債權人就金錢請求或得易
    為金錢請求之請求，欲保全強制執行者，得聲請假扣押。假
    扣押，非有日後不能強制執行或甚難執行之虞者，不得為之
    。請求及假扣押之原因，應釋明之。前項釋明如有不足，而
    債權人陳明願供擔保或法院認為適當者，法院得定相當之擔
    保，命供擔保後為假扣押，民事訴訟法第522條第1項、第52
    3條第1項及第526條第1項、第2項定有明文。再按假扣押非
    日後不能強制執行或恐難執行者不得為之，所謂不能強制執
    行，如債務人浪費財產，增加負擔，或就其財產為不利益之
    處分，將成為無資力之情形等是，所謂恐難執行，如債務人
    將移住遠方或逃匿。另債權人就該假扣押之原因，依法有釋
    明之義務，亦即需提出可使法院信其主張為真實之證據，必
    待釋明有所不足，債權人陳明願供擔保後，始得准為假扣押
    ，若債權人就假扣押之原因未予釋明，即不符假扣押之要件
    （最高法院99年度台抗字第210號裁定參照）。是請求及假
    扣押之原因，債權人如未先為釋明，縱就債務人所應受之損
    害供法院所定之擔保者，亦不得命為假扣押，必因釋明而有
    不足，並經債權人陳明願供擔保或法院認為適當者，始得命
    供擔保後為假扣押（最高法院101年度台抗字第235號、98年
    度台抗字第367號裁定意旨參照）。再按釋明事實上之主張
    者，得用可使法院信其主張為真實之一切證據。但依證據之
    性質不能即時調查者，不在此限，同法第284條亦有明文。
    又所謂因釋明而應提出之能即時調查之證據，係指當事人於
    釋明其事實上之主張時，應同時提出可供法院得隨時進行調
    查之證據而言，故當事人如未同時提出供釋明用之證據，法
    院自無裁定限期命其補正之必要（最高法院75年度台抗字第
    453號裁判要旨參照）。
三、經查：本件聲請人聲請假扣押，並未提出任何能即時調查之
    證據，以釋明相對人有何浪費財產或增加負擔，或就其財產
    為不利益之處分、將達於無資力之狀態，或移往遠地、逃匿
    無蹤等假扣押原因之事實，其主張相對人與聲請人長期分居
    ，不曾履行對兩造子女之養護義務；相對人對於次子許博皓
    為其勞資調處奔波之必要支出請求不加理睬；訴訟程序冗長
    ，相對人有足夠時間隱匿財產云云，尚難認為足認有日後不
    能對相對人強制執行或甚難執行之虞之原因事由，揆諸前揭
    說明，本件聲請為無理由，應予駁回。
四、依家事事件法第51條，民事訴訟法第95條、第78條，裁定如
    主文。
中　　華　　民　　國　　111 　年　 　8 　　月　　1　　日
                        家事法庭法　官　許嘉容
以上正本係照原本作成。　　　　　　　　
如不服本裁定，應於送達後10日內向本院提出抗告狀，並繳納抗
告費新臺幣1,000元。
中　　華　　民　　國　　111 　年　　8 　　月　　1 　　日
                                書記官　李雅涵